# 私募基金投资期末计量及所得税处理

提问人：xflcpa123 时间：2018-03-23 20:33:58
请教陈版及各位老师：
A公司投资B私募基金公司 1 亿元，占比3%，投资人权利均等。B基金公司投资上市公司股票，且每季度末给A公司提供财务报表。请问：
1 、A公司出资做可供出售金融资产，年末作为成本法核算，还是将B基金公司的报表做为公允价值进行调整，计入其他综合收益。
2 、收到的分红是先冲成本，还是直接做投资收益处理。
3 、由于B是基金公司，实行先分后税政策，A公司收到的投资收益是否需交纳所得税，是否符合财税[2008]1号文件免税。谢谢！

回答人：chenyiwei
1 、如果基金管理人每季度末都按照所投资的上市公司股票对基金进行估值的，则A对该项基金的投资年末可按公允价值计量，其变动计入其他综合收益。 2 、收到分红，应根据分红通知上注明是分红还是回本，分别进行相应的处理，分红部分可以确认为投资收益，但要关注期末减值情况。